

# SOTO TORRES LUIS EDWARD, Ingeniero Mecánico

Edad: 45 años Dirección: Av. Prolong. Paseo La Castellana 1210, Edificio

El Mirador Torre A-Dpto 904, Santiago de Surco

DNI: 09385017 Teléfonos: 959499860, 2488456

N° CIP: 108065 E-mail: le\_soto@yahoo.com

### RESUMEN

Mi experiencia en diseño, planeamiento, supervisión y gestión de proyectos, ha permitido que pueda liderar y gerenciar los proyectos que me fueron asignados. Mis objetivos son: la comunicación a todo nivel, la integración, la formación de equipos de trabajo, controlar la calidad, proveer dirección y liderazgo, crear una cultura de colaboración y compartir conocimientos. Soy una persona proactiva, y dispuesto al aprendizaje de nuevas herramientas que permitan optimizar mi desempeño y carrera profesional. Facilidad para establecer excelentes relaciones personales, capacidad de trabajo bajo presión, trabajo en equipo y sentido de responsabilidad.

### **EXPERIENCIA PROFESIONAL**

VMC Enterprises Perú S.A.C., Función: Asesor y Coordinador de Proyectos – Oct. 2013 a la fecha.

- Integración y gestión de la Ingeniería Básica y de Detalle del Proyecto Remodelación del Laboratorio Hidrometalúrgico de la Refinería Cajamarquilla – Votorantim Metais.
- Gestión de la Ingeniería Básica del Proyecto Laboratorio Hidrometalúrgico Minera Chinalco.

### FORTUNA SILVER MINES, Cargo: Coordinador de Proyectos Corporativo - Dic. 2012 a Set. 2013

• Gestión y revisión de la Ingeniería Básica y de Detalle, seguimiento a la Construcción y Procura para la puesta en marcha del Molino de bolas 10.5 x17.5 del Proyecto de Ampliación de Planta Concentradora a 1800 TPD de la Compañía Minera Cuzcatlán en México.

### CESEL S.A., Cargo: Jefe de Proyecto – Ago. 2010 a Dic. 2012

 Ingeniería Básica y de Detalle: Planta de tratamiento de agua para Laboratorio Metalúrgico de Minera Yanacocha, Sistema de Extracción y lavado de gases de Laboratorio Químico de Mina Cuajone - SPCC, Ampliación de Área de Envase - P&G Industrial Perú, Proyecto de Ampliación de Planta Concentradora de 4200 a 5000 TPD para la Cia. Minera Volcan - U.M. Chungar.

## E.A.CH. S.A. (Unidad Minera ANIMON-VOLCAN), Cargo: Supervisor de Proyectos - 2007 a 2010

- Supervisión de la Construcción y Puesta en marcha de Proyecto: Ampliación de la Planta Concentradora de 3500 a 4200 TPD, Espesador de Cono profundo de 7300 TM para Planta de tratamiento de aguas de mina y Almacenes (03) de 2000 m2 para el Área de Logística.
- Control de calidad y supervisión de tendido de tubería de impulsión de Mini Central de San José de Baños IV en Huaral.

## CORPORACION ACEROS AREQUIPA, Cargo: Supervisor de Proyectos - 2006 a 2007

- Ingeniería, supervisión y puesta en marcha de Sistema de Baghouses para Planta de Pellets y Planta de Inyección de finos de carbón.
- Proyecto de nuevo Horno de Acería de 80 Ton/h: 1) Supervisión de montaje de puente grúa de 110ton a empresa FyCo, 2) Desarrollo de Ingeniería de detalle y supervisión de Instalación de sistemas de tuberías de gas natural, aire comprimido, oxígeno y nitrógeno para el nuevo horno.

### PAGGI INGENIEROS, Cargo: Administrador y Residente de Obra - 2006

• Gestión administrativa, Control de calidad y Montaje de ductos para Planta de Sulfuro Primario en Mina Cerro Verde. Coordinación con empresa Flúor Daniels de cumplimiento del proyecto.

### CORPORACION ACEROS AREQUIPA, Cargo: Supervisor de Proyectos - 2005

- Ingeniería y puesta en marcha de: Sistemas de captación de polvo de Plantas de Carbón bituminoso, Pellets, Hierro esponja y Acería.
- Control de calidad y pruebas de inertización en toda la red de gas de la Planta de Pisco.

### SOTO TORRES LUIS EDWARD, Ingeniero Mecánico

FIMA S.A., Cargo: Asistente de Gerencia en Planeamiento y Control de Proyectos - 2002 a 2005

 Planeamiento y gestión de recursos del área de ingeniería. Coordinación con las áreas de Operación, Producción y Logística para mejora continua de la ingeniería, tiempos de fabricación y compra de materiales.

P&G Industrial Perú S.R.L., Funciones: Supervisor de proyectos, Ingeniero de costos - 1994 a 2001

- Diseño de sistemas de extracción y colección de polvo de detergente y filtros colectores de polvo.
- Puesta en marcha de Torre de secado de detergente. Supervisión a la Empresa IMECON S.A.
- Control de costos y presupuestos de la Construcción del Almacén Central (12,000 m2) a la Empresa HAUG-HACKER.
- Ingeniería, Supervisión y puesta en marcha de Planta de AYUDIN en instalaciones de P&G.

# **EDUCACIÓN**

INGENIERO MECÁNICO

Universidad Nacional de Ingeniería (UNI), Facultad de Ingeniería Mecánica, 1993.

- CURSO, DISEÑO, CONSTRUCCIÓN Y OPERACIÓN DE CENTRALES HIDROELÉCTRICAS AM Business Capacitación Corporativa, del 13 al 16 de Mayo 2014 (16 horas)
- SEMINARIO, GESTION DE CONTRATOS EN PROYECTOS DE MINERÍA Y CONSTRUCCIÓN AM Business Capacitación Corporativa, Abril 2014 (10 horas)
- DIPLOMADO EN INGENIERÍA DE PROYECTOS, orientado al Sector Minero y Petróleo.
   Universidad de Piura (sede Lima), Set. 2013 Feb. 2014
- CURSO, TALLER DE PREPARACION PARA LA CERTIFICACION PMP Dharma Consulting, Abril - Mayo 2013 (44 horas)
   Colegio de Ingenieros del Perú, Marzo - Mayo 2013 (44 horas)
- MÁSTER EN DIRECCIÓN Y GESTION DE EMPRESAS MBA
   Universidad Tarapacá de Chile, BS GRUPO, Abr. 2010 Oct. 2011
- ADMINISTRACION DE PROYECTOS CON MS PROJECT 2007, BS GRUPO, Jun. Ago.2010
- DIPLOMADO EN GERENCIA DE PROYECTOS

Universidad de Piura - Campus de Lima, Abr.- Set. 2009 (144 horas)

- ASME DISEÑO TANQUES SEGÚN NORMA API 650 Y 653 (24 horas), ENGINZONE- Mar. 2009
- ASME INTERPRETACION Y USO DE LA NORMA API 1104 (16 horas) ENGINZONE, Feb. 2009
- POST-GRADO EN INGENIERIA DE SOLDADURA (540 horas)
   Pontificia Universidad Católica del Perú, Abr. Dic. 2001

### **IDIOMA**

 INGLÉS (Básico, Intermedio y Avanzado). Nivel actual: Intermedio Centro de Idiomas VIRGEN DE LAS MERCEDES, 1989 – 1991.

#### INFORMÁTICA:

MS OFFICE 2010, MS PROJECT 2010, AUTOCAD 2013, VISIO, Internet.

#### REFERENCIAS PERSONALES

- Ing. Terence Api
   Gerente General
   VMC Enterprises Perú SAC
   3652793, 5786912
- Ing. José Pacora
   Gerente de Proyectos Corporativo
   Fortuna Silver Mines SAC
   616-6060
- Ing. Fredy Lozano Costa
   Superintendente de Planta Concentradora
   EACH UM ANIMON VOLCAN
   416-7000, Anexo 5011
  - Ing. Mauro Condori
    Superintendente Técnico de Ingeniería y Proyectos
    Corporación Aceros Arequipa S.A. Planta Pisco
    (056) 53-2967, 53-2969 Anexo 2450-2452